臺灣屏東地方法院刑事判決　　　　　　　　96年度訴字第20號
公　訴　人　臺灣屏東地方法院檢察署檢察官
被　　　告　甲○○
上列被告因違反毒品危害防制條例案件，經檢察官提起公訴（95
年度毒偵字第1946號），被告就被訴事實為有罪之陳述，本院裁
定行簡式審判程序，判決如下：
    主  文
甲○○施用第一級毒品，處有期徒刑陸月，如易科罰金，以新臺
幣壹仟元折算壹日。扣案之夾鏈袋壹只沒收。
    事  實
一、甲○○前於民國94年間因施用毒品案件，經本院以94年度毒
    聲字第718 號裁定送觀察、勒戒後，認無繼續施用毒品之傾
    向，於95年3 月10日觀察、勒戒執行完畢釋放，由臺灣屏東
    地方法院檢察署檢察官於95年3 月22日以94年度毒偵字第26
    83號不起訴處分確定。詎其猶不知悛悔，於觀察、勒戒執行
    完畢釋放後5 年內，復基於施用第一級毒品海洛因之犯意，
    於95年11月18日10時許，在屏東縣屏東市○○街330 號，以
    將第一級毒品海洛因摻在香菸內吸食之方式，施用第一級毒
    品海洛因1 次，嗣於95年11月21日18時30分許，為警持搜索
    票至上址搜索，經甲○○同意後搜得其所有供施用第一級毒
    品海洛因用之夾鏈袋1 只扣案，甲○○即坦承施用毒品，並
    同意採尿送驗而查獲。
二、案經屏東縣警察局潮州分局報請臺灣屏東地方法院檢察署檢
    察官偵查起訴。
    理  由
一、本件被告甲○○所犯係死刑、無期徒刑、最輕本刑為3 年以
    上有期徒刑以外之罪，其於準備程序中就被訴事實為有罪之
    陳述，經法官告知簡式審判程序之旨，並聽取當事人之意見
    後，本院認為適宜由受命法官獨任進行簡式審判程序。
二、上揭事實，業據被告甲○○於警詢時、偵查中及本院審理時
    坦承不諱，並有夾鏈袋1 只扣案可稽，且被告為警所採集之
    尿液檢體，經送請臺灣檢驗科技股份有限公司以酵素免疫分
    析法及氣相層析質譜儀法檢驗，結果呈嗎啡陽性反應，有該
    公司濫用藥物尿液檢驗報告1 紙（見偵卷第13頁）在卷足憑
    ，堪信被告上開自白確與事實相符。又被告先前如事實欄所
    載，其於94年間因施用毒品案件，經本院以94年度毒聲字第
    718 號裁定送觀察、勒戒後，認無繼續施用毒品之傾向，於
    95年3 月10日觀察、勒戒執行完畢釋放，由臺灣屏東地方法
    院檢察署檢察官於95年3 月22日以94年度毒偵字第2683號不
    起訴處分確定等情，有全國施用毒品案件紀錄表及臺灣高等
    法院被告前案紀錄表在卷足憑，本件事證已臻明確，被告於
    觀察、勒戒執行完畢釋放後5 年內，再犯本件施用第一級毒
    品海洛因之犯行洵堪認定。
三、查海洛因為毒品危害防制條例第2 條第2 項第1 款明定之第
    一級毒品，不得持有及施用，核被告甲○○所為，係犯該條
    例第10條第1 項之施用第一級毒品罪。其施用前持有第一級
    毒品海洛因之低度行為，應為其施用第一級毒品海洛因之高
    度行為所吸收，不另論罪。爰審酌被告前經觀察、勒戒後，
    仍未戒斷其施用毒品之惡習，並參酌其素行狀況、犯罪之動
    機、目的、手段、所生戕害其身心情形及犯罪後坦承犯行，
    態度尚非惡劣等一切情狀，量處如主文所示之刑，並諭知易
    科罰金之折算標準，以資懲儆。扣案之夾鏈袋1 只，係被告
    所有，供其施用第一級毒品海洛因所用之物，業據其陳明在
    卷，爰依刑法第38條第1 項第2 款之規定，宣告沒收之。
四、至公訴意旨雖認被告甲○○自95年10月底起至同年11月中旬
    止接續多次施用第一級毒品海洛因云云，惟按被告之自白不
    得作為有罪判決之唯一證據，仍應調查其他必要之證據，以
    察其是否與事實相符，刑事訴訟法第156 條第2 項定有明文
    ；又犯罪事實之證明，不論係直接證據或間接證據，須於一
    般人均不致有所懷疑而得確信其為真實之程度，始得據為有
    罪之認定，倘其證明尚未達於此程度而仍有合理懷疑存在時
    ，本諸無罪推定之原則，自應為被告無罪之判決，故附加於
    自白之佐證，亦須達於無合理懷疑之程度，且非只增強自白
    之可信性為已足，仍須具備構成犯罪要件事實之獨立證據，
    亦即除自白外，仍應有足可證明犯罪之必要證據，因此，無
    被告自白之案件，固應調查必要之證據，即已有被告自白之
    案件，亦須調查其他必要之證據，以察其是否與事實相符（
    最高法院91年度台上字第7496號判決意旨可資參照）。經查
    ，被告雖於警詢時及偵查中自白其自95年10月底起至同年11
    月中旬，多次施用第一級毒品海洛因等語，惟被告於警詢時
    供稱係1 日施用第一級毒品海洛因1 次等語（見警卷第3 頁
    ）；其於偵查中則供稱2 日施用第一級毒品海洛因1 次等語
    （見偵卷第4 頁），則其上開自白是否真與事實相符即有可
    疑，又毒品施用後於尿液中可檢出之時間，受施用劑量及頻
    率、施用方式、飲水量之多寡、個人體質及其代謝情況等因
    素影響，因個案而異，一般可檢出之時間為海洛因服用後2-
    4 天、嗎啡2-4 天等情，有行政院衛生署管制藥品管理局92
    年3 月10日管檢字第0920001495號函可參，堪信被告於95年
    11月21日20時10分採尿前回溯96小時內確曾施用第一級毒品
    海洛因，則被告供稱其於95年11月18日10時許施用第一級毒
    品海洛因等語，應與事實相符而可採信，除此之外，並無任
    何補強證據以證明被告上開就自95年10月底起至同年11月中
    旬所為多次施用第一級毒品海洛因犯行之自白之真實性，尚
    難認被告上開自白與事實相符，是公訴意旨認被告自95年10
    月底起至同年11月中旬多次施用第一級毒品海洛因云云，即
    有所誤會，而與事實不符，本院因認本件被告遭查獲前僅於
    95年11月18日10時許施用第一級毒品海洛因1 次，自無從專
    憑被告之自白逕認被告有為其他施用第一級毒品海洛因之犯
    行，此部分犯罪尚屬不能證明，本應為無罪之諭知，惟公訴
    意旨認此部分犯行與上揭論罪科刑部分，有接續犯之實質上
    一罪關係，爰不另為無罪之諭知，附此敘明。
據上論斷，應依刑事訴訟法第299 條第1 項前段、第273 條之1
第1 項，毒品危害防制條例第10條第1 項，刑法第11條前段、第
41條第1 項前段、第38條第1 項第2 款，判決如主文。
本案經檢察官陳川傑到庭執行職務。
中　　華　　民　　國　　96　　年　　2 　　月　　27　　日
                  刑事第五庭    法  官  林家聖
以上正本證明與原本無異。
如不服本判決應於收受本判決送達後10日內向本院提出上訴書狀
，其未敘述上訴理由者，並得於提起上訴後10日內向本院補提理
由書狀（均須按他造當事人之人數附繕本）「切勿逕送上級法院
」
                                書記官  陳蓉柔
中　　華　　民　　國　　96　　年　　2 　　月　　27　　日
附錄本判決論罪科刑法條全文：
毒品危害防制條例第10條第1項
施用第一級毒品者，處六月以上五年以下有期徒刑。
